臺灣彰化地方法院刑事判決　　　　　　　100年度訴字第488號
公　訴　人　臺灣彰化地方法院檢察署檢察官
被　　　告　李建榮
上列被告因違反毒品危害防制條例案件，經檢察官提起公訴（一
００年度毒偵字第四五八號），本院依簡式審判程序判決如下：
    主  文
李建榮施用第一級毒品，累犯，處有期徒刑壹年壹月，扣案之塑
膠鏟管貳支，沒收。又施用第二級毒品，累犯，處有期徒刑玖月
，扣案同上之塑膠鏟管貳支及玻璃球吸食器貳支，均沒收。應執
行有期徒刑壹年捌月，扣案之塑膠鏟管貳支、玻璃球吸食器貳支
，均沒收。
    事  實
一、李建榮前於民國八十八年間因施用毒品案件，經本院以八十
    八年度毒聲字第九八一號裁定送觀察、勒戒後，認有繼續施
    用毒品之傾向，再由本院以八十八年度毒聲字第一二一七號
    裁定令入戒治處所施以強制戒治，因執行成效良好認無繼續
    戒治必要，由本院以八十八年毒聲字第三一三九號裁定停止
    戒治，所餘戒治期間並付保護管束，惟其於保護管束期間又
    因違反保護管束應遵守事項情節重大，經本院以八十八年度
    毒聲字第四二０一號裁定撤銷停止戒治，令入戒治處所施以
    殘餘期間之強制戒治，迄於八十九年八月九日執行完畢釋放
    ，並由臺灣彰化地方法院檢察署檢察官於八十九年九月二十
    七日以八十九年度戒毒偵字第一一二二、一一二三、一一二
    四、一一二五號為不起訴處分確定。又於強制戒治執行完畢
    釋放後五年內之八十九年間，因施用毒品案件，經檢察官提
    起公訴並聲請強制戒治，強制戒治部分，由本院以八十九年
    度毒聲字第五八二六號裁定令入戒治處所施以強制戒治，起
    訴部分，則經本院於九十年五月二十一日以九十年度易字第
    九三號判決判處有期徒刑八月，於九十年六月十四日確定。
    又於九十二年間因恐嚇案件，經本院於九十二年三月七日以
    九十二年度易字第一二五號判決判處有期徒刑一年，於九十
    二年四月七日確定。再因施用毒品案件，經本院於九十二年
    七月二十二日以九十二年度訴字第四八一號判決判處有期徒
    刑九月，於九十二年八月十一日確定。上開二案再經本院以
    九十三年度聲字第一一九號裁定應執行刑為有期徒刑一年八
    月確定。復另因搶奪案件，經臺灣高等法院臺中分院於九十
    三年三月四日以九十三年度上訴字第二五號判決判處有期徒
    刑一年八月，於九十三年四月一日確定。前開案件接續執行
    ，於九十五年六月十四日縮短刑期假釋出監，假釋期間並付
    保護管束，惟其於保護管束期間又因違反保護管束應遵守事
    項情節重大，經撤銷假釋，應執行殘刑有期徒刑八月又十九
    日，嗣因中華民國九十六年罪犯減刑條例於九十六年七月十
    六日施行，並經本院以九十七年度聲減字第一九０號裁定將
    上開恐嚇、毒品案件分別減為有期徒刑六月、四月又十五日
    ，應執行有期徒刑十月確定，其假釋前已執行之刑期已逾減
    刑後應執行刑期，而免予執行殘刑，於九十六年七月十六日
    執行完畢。詎仍不知悔改，復基於施用第一級毒品海洛因之
    犯意，於一百年二月十五日下午一時許，在其停放在彰化縣
    員林鎮○○路上之車牌號碼ＴＱ－六九四一號自用小客車內
    ，以將第一級毒品海洛因摻入香菸中點火吸食之方式，施用
    第一級毒品海洛因一次；另基於施用第二級毒品甲基安非他
    命之犯意，於同日上午八時許，在其停放在彰化縣永靖鄉永
    興游泳池附近產業道路上之前揭自用小客車內，以將第二級
    毒品甲基安非他命置入玻璃球內燒烤，吸食其產生煙霧之方
    式，施用第二級毒品甲基安非他命一次。嗣於同日下午三時
    四十分許，為警在彰化縣大村鄉○○路○段四十七之一號前
    ，因其形跡可疑經盤查而查獲，並經其同意為警執行搜索查
    獲，當場扣得第一級毒品海洛因十四包（毛重約為十四‧六
    公克）、第二級毒品甲基安非他命三包（總毛重約為三十八
    ‧七公克）、夾鏈袋一包（上開扣案物，均由臺灣彰化地方
    法院檢察署檢察官另案偵辦中），及其所有供本件分別施用
    毒品所用之玻璃球吸食器二支、塑膠鏟管二支，並採集其尿
    液送驗，結果呈嗎啡及甲基安非他命陽性反應，始查悉上情
    。
二、案經彰化縣警察局溪湖分局報告臺灣彰化地方法院檢察署檢
    察官偵查起訴。
    理  由
一、上揭事實，業據被告李建榮於本院準備程序、審理時認罪而
    坦承不諱，且被告經警採集其尿液送檢驗結果，確呈嗎啡及
    甲基安非他命陽性反應，此有彰化縣警察局溪湖分局委託檢
    驗尿液代號與真實姓名對照認證單一件、詮昕科技股份有限
    公司一百年二月二十五日編號00000000號濫用藥物
    尿液檢驗報告一份存卷可據。又被告前曾因施用毒品案件，
    經本院以八十八年度毒聲字第九八一號裁定送觀察、勒戒後
    ，認有繼續施用毒品之傾向，再由本院以八十八年度毒聲字
    第一二一七號裁定令入戒治處所施以強制戒治，因執行成效
    良好認無繼續戒治必要，由本院以八十八年毒聲字第三一三
    九號裁定停止戒治，所餘戒治期間並付保護管束，惟其於保
    護管束期間又因違反保護管束應遵守事項情節重大，經本院
    以八十八年度毒聲字第四二０一號裁定撤銷停止戒治，令入
    戒治處所施以殘餘期間之強制戒治，迄於八十九年八月九日
    執行完畢釋放，並由臺灣彰化地方法院檢察署檢察官於八十
    九年九月二十七日以八十九年度戒毒偵字第一一二二、一一
    二三、一一二四、一一二五號為不起訴處分確定；另於強制
    戒治執行完畢釋放後五年內之八十九年間，因施用毒品案件
    ，經檢察官提起公訴並聲請強制戒治，強制戒治部分，由本
    院以八十九年度毒聲字第五八二六號裁定令入戒治處所施以
    強制戒治，起訴部分，則經本院於九十年五月二十一日以九
    十年度易字第九三號判決判處有期徒刑八月，於九十年六月
    十四日確定之事實，復有臺灣彰化地方法院檢察署刑案資料
    查註紀錄表、臺灣高等法院被告全國前案紀錄表各一份在卷
    可證。綜上所述，本件事證已臻明確，被告前開犯行，均堪
    以認定，應予依法論科。
二、核被告李建榮所為，分別係犯毒品危害防制條例第十條第一
    項之施用第一級毒品罪及同條第二項之施用第二級毒品罪。
    被告於此期間內持有各該級毒品並進而施用，其持有之低度
    行為應為施用之高度行為所吸收，均不另論持有毒品之罪。
    被告所犯上開施用第一、二級毒品二罪間，犯意各別，行為
    互殊，應予分論併罰。又被告前於九十二年間因恐嚇案件，
    經本院於九十二年三月七日以九十二年度易字第一二五號判
    決判處有期徒刑一年，於九十二年四月七日確定。再因施用
    毒品案件，經本院於九十二年七月二十二日以九十二年度訴
    字第四八一號判決判處有期徒刑九月，於九十二年八月十一
    日確定。上開二案再經本院以九十三年度聲字第一一九號裁
    定應執行刑為有期徒刑一年八月確定。復另因搶奪案件，經
    臺灣高等法院臺中分院於九十三年三月四日以九十三年度上
    訴字第二五號判決判處有期徒刑一年八月，於九十三年四月
    一日確定。前開案件接續執行，於九十五年六月十四日縮短
    刑期假釋出監，假釋期間並付保護管束，惟其於保護管束期
    間又因違反保護管束應遵守事項情節重大，經撤銷假釋，應
    執行殘刑有期徒刑八月又十九日，嗣因中華民國九十六年罪
    犯減刑條例於九十六年七月十六日施行，並經本院以九十七
    年度聲減字第一九０號裁定將上開恐嚇、毒品案件分別減為
    有期徒刑六月、四月又十五日，應執行有期徒刑十月確定，
    其假釋前已執行之刑期已逾減刑後應執行刑期，而免予執行
    殘刑，於九十六年七月十六日執行完畢等情，亦有臺灣彰化
    地方法院檢察署刑案資料查註紀錄表及臺灣高等法院被告全
    國前案紀錄表各一份在卷可憑，其於前開有期徒刑執行完畢
    後，五年內故意再犯本件有期徒刑以上之二罪，為累犯，均
    應依刑法第四十七條第一項之規定，加重其刑。爰審酌被告
    品行、智識程度，施用毒品之種類，前曾因施用毒品，經送
    執行觀察、勒戒及強制戒治後，仍不知禁絕遠離毒品，既戕
    害自己身體健康，亦間接危害社會安全，惟犯後尚知坦承罪
    行，態度良好等一切情狀，分別量處如主文所示之刑，並定
    其應執行之刑，以示懲儆。末查扣案之玻璃球吸食器二支係
    被告供本件施用甲基安非他命使用，塑膠鏟管二支係被告供
    本件分別施用海洛因及甲基安非他命使用，且均係被告所有
    ，業據其於本院審理時供承在卷，爰均依刑法第三十八條第
    一項第二款之規定，併予宣告沒收。至扣案之毒品海洛因十
    四包（毛重約為十四‧六公克）、甲基安非他命三包（總毛
    重約為三十八‧七公克）、夾鏈袋一包，業由臺灣彰化地方
    法院檢察署檢察官另案偵辦，是該扣案毒品既為另案證物，
    爰不併予宣告沒收，附此敘明。
據上論斷，應依刑事訴訟法第二百七十三條之一第一項、第二百
九十九條第一項前段，毒品危害防制條例第十條第一項、第二項
，刑法第十一條前段、第四十七條第一項、第五十一條第五款、
第三十八條第一項第二款，判決如主文。
本案經檢察官朱健福到庭執行職務。
中    華    民    國    100   年    5     月    10    日
                  臺灣彰化地方法院刑事第三庭
                     法      官   李  進  清
以上正本證明與原本無異。
如不服本判決應於收受判決後10日內向本院提出上訴書狀，並應
敘述具體理由；其未敘述上訴理由者，應於上訴期間屆滿後20日
內向本院補提理由書（均須按他造當事人之人數附繕本）「切勿
逕送上級法院」。
中    華    民    國   100    年    5     月    10    日
                     書  記  官   蘇  美  苓
附錄本案論罪科刑法條全文：
毒品危害防制條例第10條
施用第一級毒品者，處 6 月以上 5 年以下有期徒刑。
施用第二級毒品者，處 3 年以下有期徒刑。